【裁判字號】    95,易更,2
【裁判日期】    950515
【裁判案由】    竊盜
【裁判全文】
臺灣新竹地方法院刑事宣示判決筆錄     95年度易更字第2號
公  訴  人  臺灣新竹地方法院檢察署檢察官
被      告  丙○○
                    （另案於臺灣新竹監獄執行中）
指定辯護人  本院公設辯護人乙○○
上列被告因竊盜案件，檢察官提起公訴（94年度偵字第3892號）
，及移送併案審理（94年度偵字第5458號），經本院判決（94年
度易字第521 號）後，檢察官不服提起上訴，並經臺灣高等法院
以94年度上易字第2092號判決發回更審，及檢察官移送併案審理
（94年度偵第5458號）後，檢察官聲請改依協商程序而為判決，
本院於中華民國95年5月15日下午5時，在本院刑事第八法庭宣示
判決，出席職員如下：
                      法  官  林惠君
法官起立朗讀判決主文、犯罪事實要旨、處罰條文及告以上訴限
制、期間並提出上訴狀之法院，且諭知記載其內容：
一、主  文：
    丙○○連續攜帶兇器竊盜，處有期徒刑壹年月。扣案之破
    壞剪壹把，沒收之。
二、犯罪事實要旨：
    丙○○基於意圖為自己不法所有之概括犯意，為下列竊盜犯
    行：
(一)、於民國94年5 月12日凌晨2時許，騎乘車號SH3-082號輕型機
    車，前往新竹縣湖口鄉信義村13鄰43之1 號旁，持其所有足
    以攻擊人身，危害人生命、身體安全，在客觀上具有危險性
    可供兇器使用之破壞剪乙把，並以攀爬路旁樹木之方式，將
    臺灣電力股份有限公司（下稱臺電公司）所有，由該公司新
    竹區營業處湖口服務所電務主辦甲○○所管理維修，架設於
    王爺幹30支3-5電線桿上之PVC風雨線逐段剪下，竊取長約71
    公尺之PVC風雨線（價值約新臺幣【下同】1,300元）得手，
    適有新竹縣湖口鄉信義村巡守隊副隊長李書晃在上址埋伏時
    ，發現附近路燈突然熄滅，因而報警，扣得丙○○所有供竊
    盜犯罪所用之破壞剪乙把、已剪下竊得之PVC風雨線6公尺，
    丙○○則趁隙騎乘上開輕型機車逃逸，嗣經李書晃記下車號
    ，為警查得車主為周子強，經周子強告以已將該機車賣予丙
    ○○始循線查獲丙○○而得知上情（PVC風雨線6公尺已由甲
    ○○領回）。
(二)、其復承上竊盜概括犯意，於94年5 月15日晚上10時許，騎乘
    上開輕型機車，前往新竹縣新豐鄉瑞興村，持其所有足以攻
    擊人身，危害人生命、身體安全，在客觀上具有危險性可供
    兇器使用之另一破壞剪乙把（業經丙○○丟棄而滅失），以
    同上方式，將臺電公司所有，架設於德盛高幹60支5-7電線
    桿上電纜線逐段剪下，竊取長約80公尺之祼銅線、80公尺之
    PVC風雨線（價值共約2,600元）得手，並分3次持往位於桃
    園縣楊梅鎮富岡里某處舊貨業變賣，先後得款1,300元、650
    元、800元並花用一空。嗣經警依上開李書晃記下車號循線
    查獲丙○○後，始查悉上情。
(三)、丙○○復承上概括犯意，於94年7 月間某日中午12時許，在
    新竹縣新豐鄉瑞興村3鄰崁頭42號住處，趁其弟弟丁○○不
    在家之際，徒手竊取丁○○所有之阿爾卡特廠牌行動電話乙
    支、BENQ廠牌行動電話2支，得手後旋委託真實姓名年籍均
    不詳，綽號「阿彬」之友人持往不詳手機店變賣，得款3,30
    0元而花用完畢，嗣經丁○○向警局提起告訴，始知上情。
三、處罰條文：
    刑法第321條第1項第3款。
四、扣案破壞剪乙把（95年度保管字第147 號，扣押物品清單見
    本院卷內），係被告所有供犯本件加重竊盜犯行所用之物等
    情，業經被告供述在卷，應依刑法第38條第1項第2款諭知沒
    收。
五、又併案意旨（94年度偵字第5988號）另以：被告丙○○於94
    年8月間某日，意圖為自己不法之所有，在新竹縣新豐鄉瑞
    興村3鄰崁頭42號住處，徒手竊取其母親徐桂蘭所有之現金
    20,000元，得手後供己打玩電子遊戲機花用殆盡，因認被告
    此部分犯行亦涉有竊盜罪嫌等語。按前項親屬或其他五親等
    內血親或三親等內姻親之間，犯本章之罪者，須告訴乃論，
    刑法第324條第2項定有明文，又告訴乃論之罪，告訴人於第
    一審辯論終結前得撤回其告訴，而告訴經撤回者，應諭知不
    受理之判決，刑事訴訟法第238條第1項、第303條第3款復有
    規定。經查，告訴人徐桂蘭為被告之母親，2人間為直系血
    親一親等之親屬關係，業據被告供述及告訴人徐桂蘭陳述在
    卷（見臺灣新竹地方法院檢察署94年度偵字第5988號偵查卷
    宗【下稱第5988號卷】第5至10頁），且有被告之戶籍謄本
    乙份附卷足參（見第5988號卷第12頁），茲因告訴人徐桂蘭
    已於辯論終結前具狀撤回告訴，有陳報書乙紙在卷可參（見
    本院卷內），參諸前揭說明，併案部分與本案不生裁判上一
    罪之關係，自非起訴效力範圍所及，本院無從併予審理，且
    不在本件協商範圍內，應退回由檢察官另行依法處理，附此
    敘明。
六、協商判決除有刑事訴訟法第454條之4第1項第1款於本訊問程
    序終結前，被告撤銷協商合意或檢察官撤回協商聲請者；第
    2款被告協商之意思非出於自由意志者；第4款被告所犯之罪
    非第455條之2第1項所定得以協商判決者；第6款被告有其他
    較重之裁判上一罪之犯罪事實者；第7 款法院認應諭知免刑
    或免訴、不受理者情形之一，及違反同條第2 項「法院應於
    協商合意範圍內為判決；法院為協商判決所科之刑，以宣告
    緩刑或2 年以下有期徒刑、拘役或罰金為限」之規定者外，
    檢察官與被告均不得上訴。
七、如有前項得上訴之情形，得自收受宣示判決筆錄送達之日起
    10日內，向本院提出上訴書狀，上訴於第二審法院。
中    華    民    國    95    年     5    月    15    日
                  刑事第三庭  法  官  林惠君
以上正本證明與原本無異。
                              書記官  黃旭淑
中    華    民    國    95    年     5    月    15    日
附錄本案論罪科刑法條全文：
刑法第320條第1項：
意圖為自己或第三人不法之所有，而竊取他人之動產者，為竊盜
罪，處5 年以下有期徒刑、拘役或500 元以下罰金。
刑法第321條第1項第3款：
犯竊盜罪而有左列情形之一者，處6 月以上、5 年以下有期徒刑
：
三、攜帶兇器而犯之者。


司法院資訊處製作；財團法人民間司法改革基金會備份。
